臺灣新北地方法院三重簡易庭小額民事判決
                        　　　　　 110年度重小字第2419號

原　　　告　聯邦商業銀行股份有限公司

法定代理人　林鴻聯　
訴訟代理人　吳昶毅　
　　　　　　陳家昱　
被　　　告　方順義　



上列當事人間請求清償信用卡消費借款事件，本院於民國110 年
11月1 日辯論終結，判決如下：
　　主    文
一、被告應給付原告新臺幣（下同）82,825元，及民國94年10月
    13日起至民國104 年8 月31日止，按年息19.71 ％計算之利
    息，及自民國104 年9 月1 日起至清償日止，按年息15％計
    算之利息。
二、訴訟費用1,000 元由被告負擔。
三、本判決得假執行。
　　理由要領
一、本件原告起訴時之法定代理人為李憲章，嗣於訴訟繫屬中變
　　更為林鴻聯，林鴻聯並具狀聲明承受訴訟，有民事聲明承受
  　訴訟狀及原告公司變更登記表為憑，於法核無不合，應予准
    許。
二、原告主張：被告前向原告申請信用卡使用，依信用卡約定條
　　款得於財團法人聯合信用卡處理中心等之特約商店記帳消費
  　，但應於次月繳款截止日前向原告清償，逾期應給付按年息
  　19.71 ％計算之利息，詎被告未依約清償帳款，至民國94年
    10月12日止，共消費記帳82,825元及其利息未按期清償，迭
    經催討無效。為此，爰依信用卡契約之法律關係，提起本件
    訴訟。並聲明：如主文第1 項所示。
三、被告則稱：確實有借款，但被告現因案在監服刑，在監期間
　　購買生活日用品及生病看病所需費用，全賴家人省吃儉用不
  　定時接濟，且服刑期間參加工廠在監作業之收入微薄，並不
    足支持被告日常所需，又家中母親年邁，希望待被告重返社
    會工作時，再予以分攤償還債務等語。
四、原告主張之事實，業據提出信用卡申請書、信用卡約定條款
　　、卡戶本金利息相關費用查詢、信用紀錄查詢等件為證，而
  　被告到庭對於積欠原告系爭款項乙節不爭執，堪認原告主張
    之事實可採。被告雖以目前在監服刑，尚無能力清償，希望
    待出監後，再予以分攤償還債務等語置辯，然有無資力償還
    ，乃係執行問題，尚非得拒絕給付之法律上理由。
五、從而，原告依信用卡契約之法律關係，請求被告給付如主文
　　第1 項所示之金額及利息，為有理由，應予准許。
六、本件係就民事訴訟法第436 條之8 第1 項規定，適用小額程
　　序所為被告敗訴之判決，依同法第436 條之20規定，應依職
　  權宣告假執行。
七、訴訟費用負擔之依據：民事訴訟法第78條、第436 條之19第
    1 項規定，確定訴訟費用額為1,000 元（即第一審裁判費）
    ，由被告負擔。
中    華    民    國   110    年    11    月    18    日
　　　　　　　　　臺灣新北地方法院三重簡易庭
                      法  官  王凱俐
以上為正本係照原本作成。
對於本件判決如有不服，應於收受送達後20日內向本院提出上訴
書狀，上訴於本院合議庭，並按他造當事人之人數附具繕本。當
事人之上訴，非以判決違背法令為理由不得為之，上訴狀應記載
上訴理由，表明下列各款事項：
（一）原判決所違背之法令及其具體內容。
（二）依訴訟資料可認為原判決有違背法令之具體事實。
如未於上訴後20日內補提合法上訴理由書，法院得逕以裁定駁回
上訴。
中    華    民    國   110    年    11    月    18    日
                      書記官  林穎慧